臺灣臺中地方法院民事裁定            100年度監宣字第190號
聲  請  人  洪毓嬪
相  對  人  洪聖紋
上列聲請人聲請監護宣告事件，本院裁定如下：
    主  文
宣告洪聖紋（國民身分證統一編號：Ｚ000000000號）
為受監護宣告之人。
選定洪銘聰為受監護宣告之人之監護人。
指定洪銘駿為會同開具財產清冊之人。
聲請費用由受監護宣告之人負擔。
    理  由
一、聲請意旨略以：聲請人為相對人洪聖紋（男、民國○○○年
    ○月○○日生、國民身分證統一編號：Ｚ00000000
    0號）之女。相對人於九十九年十一月八日因車禍入院，先
    後接受顱骨切除手術、顱內壓監視器植入手術及腦室外引流
    手術、開顱手術清除血塊及腦室外引流重置手術後，仍有創
    傷性腦傷併雙側肢體偏癱及認知功能障礙等情形。相對人因
    前開病狀，致不能為意思表示或受意思表示，或不能辨識其
    意思表示之效果，為此聲請對其為監護之宣告。並請選定相
    對人之長子洪銘聰（男、五十五年四月十四日生、國民身分
    證統一編號：Ｚ000000000號）為監護人，另請指
    定相對人之次子洪銘駿（男、五十七年二月三日生、國民身
    分證統一編號：Ｚ000000000號）為會同開具財產
    清冊之人等語。
二、按對於因精神障礙或其他心智缺陷，致不能為意思表示或受
    意思表示，或不能辨識其意思表示之效果者，法院得因本人
    、配偶、四親等內之親屬、最近一年有同居事實之其他親屬
    、檢察官、主管機關或社會福利機構之聲請，為監護之宣告
    。受監護宣告之人應置監護人。法院為監護之宣告時，應依
    職權就配偶、四親等內之親屬、最近一年有同居事實之其他
    親屬、主管機關、社會福利機構或其他適當之人選定一人或
    數人為監護人，並同時指定會同開具財產清冊之人。法院選
    定監護人時，應依受監護宣告之人之最佳利益，優先考量受
    監護宣告之人之意見，審酌一切情狀，並注意下列事項：(一)
    受監護宣告之人之身心狀態與生活及財產狀況。(二)受監護宣
    告之人與其配偶、子女或其他共同生活之人間之情感狀況。
    (三)監護人之職業、經歷、意見及其與受監護宣告之人之利害
    關係。(四)法人為監護人時，其事業之種類與內容，法人及其
    代表人與受監護宣告之人之利害關係，民法第十四條第一項
    、第一千一百十條、第一千一百十一條第一項、第一千一百
    十一條之一分別定有明文。
三、經查：
  (一)聲請人主張之事實，業據提出身分證、戶籍謄本、臺中市○
    ○○道路交通事故當事人登記聯單、診斷證明書在卷可憑。
    本院在行政院衛生署豐原醫院於鑑定人陳逸群醫師前訊問相
    對人姓名、年籍、住所、與聲請人之關係等問題，相對人經
    叫喚無反應。嗣經鑑定醫師再為進一步之診斷，其鑑定結果
    認：相對人目前有創傷後腦傷，腦內出血併發水腦，器質性
    腦病變等情形；車禍前並無高血壓、糖尿病等慢性病史，亦
    無喝酒習慣；意識呈現嗜睡，只有在痛覺刺激時才會睜開眼
    睛；對很簡單的指令無法理解，如點頭、看人，對時間、地
    點、人物之判斷能力極度受損；相對人無管理處分自己財產
    之能力；相對人接受治療後，無回復之可能性；基於相對人
    有器質性腦病變，其程度重大，已達不能為意思表示或受意
    思表示，或不能辨識其意思表示之效果，可為監護宣告等語
    ，此有本院一百年七月二十一日訊問筆錄在卷可稽。綜上所
    述，本院審酌上開勘驗結果及鑑定醫師所為之鑑定意見，認
    相對人因精神障礙，致不能為意思表示或受意思表示，亦不
    能辨識其意思表示效果，故聲請人聲請對相對人為監護之宣
    告，為有理由，應予准許。
  (二)本件相對人之配偶洪謝善灘、長子洪銘聰、次子洪銘駿、女
    洪毓嬪共同推舉洪銘聰任相對人之監護人、洪銘駿為會同開
    具財產清冊之人，關係人洪銘聰、洪銘駿亦同意任之，有親
    屬團體會議推定監護人、會同開具財產清冊之人說明書、親
    屬系統表、同意書及前揭訊問筆錄在卷。本院參酌前揭各節
    ，認由關係人洪銘聰任相對人之監護人，及由洪銘駿擔任相
    對人之會同開具財產清冊之人，最能符合受監護宣告之人之
    最佳利益，爰依上揭規定，選定洪銘聰為相對人之監護人，
    並指定洪銘駿為會同開具財產清冊之人。
  (三)末按民法第一千一百十三條準用同法第一千零九十九條、第
    一千一百零九條之規定，監護開始時，監護人對於受監護人
    之財產，應依規定會同法院指定會同開具財產清冊之人，於
    二個月內開具財產清冊，並陳報法院；監護人於執行監護職
    務時，因故意或過失，致生損害於受監護人者，應負賠償之
    責。基上，監護人洪銘聰於本裁定確定後，應會同如主文第
    三項所示之法院指定人洪銘駿，於二個月內開具財產清冊，
    並陳報法院，併此敘明。
四、依民事訴訟法第六百零八條第一項，裁定如主文。
中    華    民    國   100    年    7     月    29    日
                  家事法庭    法  官  林純如
以上為正本係照原本作成。
如不服本裁定關於選定監護人及指定會同開具財產清冊之人等部
分，應於送達後十日內向本院提出抗告狀，並繳納抗告費新臺幣
一千元；其餘關於宣告監護之部分，不得抗告。
中    華    民    國   100    年    7     月    29    日
                              書記官  王麗麗